【裁判字號】    89,訴,198
【裁判日期】    890607
【裁判案由】    清償債務
【裁判全文】
臺灣雲林地方法院民事裁定  八十九年度訴字第一九八號
    原      告  甲○○
    被      告  乙○○
                        現居雲.
右當事人間請求清償債務事件，本院裁定如左：
    主    文
原告之訴駁回。
訴訟費用由原告負擔。
    理    由
一、按原告起訴違背第二百五十三條、第二百六十三條第二項之規定，或其訴訟標的
    為確定判決之效力所及者，法院應以裁定駁回之。民事訴訟法第二百四十九條第
    一項第七款定有明文。
二、本件原告起訴意旨略以：被告曾向台灣企業銀行虎尾分行借款新台幣（下同）三
    十七萬元，由原告任連帶保證人，因被告未為清償，致債權人聲請本院以七十九
    年度執字第四七六號，查封拍賣原告所有之土地及建物，該筆債務嗣後被告雖有
    和原告解決，但原告於土地被拍賣後，被雲林縣稅捐稽徵處分配土地增值稅四十
    五萬零五百七十元，造成原告之損失，應由被告負責補償；又被告、原告及訴外
    人陳福改三人以連帶保證方式，各向台灣土地銀行借款，共積欠本金一百二十萬
    七千七百十七元未清償，其中被告應償還之本息部分為四十七萬七千七百十七元
    ，而由債權人另聲請本院以七十就年度執字第一三○三號，查封拍賣原告所有另
    筆土地，原告既代被告為清償，自得向被告求償。為此請求被告應給付原告九十
    二萬八千二百八十七元，及自支付命令（八十九年度促字第三一八六號）送達翌
    日起，至清償日止，按週年利率百分之五計算之利息云云。
三、原告主張之事實，固據提出台灣企業銀行虎尾分行借款約定書、虎尾鎮調解委員
    會調解筆錄、台灣土地銀行強制執行聲請狀各一件，及本院民事執行處分配表二
    件（均為影本）為證，惟查原告於民國（下同）八十七年間，曾以被告前分別向
    台灣土地銀行及台灣中小企業銀行虎尾分行借款，均由原告擔任其連帶保證人，
    嗣因被告未按期清償，經債權人聲請查封拍賣原告之財產，強制執行結果，原告
    分別為被告向台灣土地銀行清償一百二十七萬七千七百十七元；向台灣中小企業
    銀行虎尾分行清償三十萬七千六百八十二元，加以拍賣上開土地時所扣繳之土地
    增值稅四十五萬零五百七十元，扣除被告前已償還原告六十八萬元，被告應給付
    原告一百三十五萬五千九百六十九元，及遲延利息等情，予以起訴請求，經本院
    以八十七年度訴字第五○五號審理，並認定原告主張其如數代償被告之債務乙節
    為不可採，而判決駁回原告之訴在案，復有被告提出該判決附卷可稽，原告雖不
    服判決而提起上訴，卻因未依限繳納裁判費，而被駁回上訴確定，有各該裁定在
    卷足按。
四、查本件原告之訴，與已判決確定之本院八十七年度訴字第五○五號訴訟，其當事
    人相同，訴訟標的亦相同，其訴之聲明所請求之金額雖有不同，但本件所請求之
    金額實為前確定判決所包括在內，因此二者為同一訴訟，且原告主張之原因事實
    ，皆為發生於前案訴訟以前，經由法院強制執行程序，代被告償還債務，並非於
    前案即本院八十七年度訴字第五○五號清償債務事件判決後，新發生之原因事實
    ，揆諸首揭說明，本件原告之訴違反一事不再理原則，依法應予裁定駁回。
五、依民事訴訟法第二百四十九條第一項第七款、第九十五條、第七十八條裁定如主
    文。
中      華      民      國    八十九    年      六      月      七      日
                                    臺灣雲林地方法院民事庭
~B法      官  蕭守田
右為正本係照原本作成。
如對本裁定抗告須於裁定送達後十日內向本院提出抗告狀。（須附繕本）
中      華      民      國    八十九    年      六      月      七      日
~B法院書記官  張義雄


司法院資訊處製作；財團法人民間司法改革基金會備份。
